# 收入确认时点问题

提问人：小狐狸丫丫 时间：2016-11-22 00:05:23
审计一家服务公司，发现收入跨期很严重，听相关人员解释，是说当初不满足确认收入的条件中的“经济利益很可能流入企业”故不确认相关收入，现在收到钱了，就确认，对此不是很理解，既然明明难收到钱，为啥还要做呢，望陈老师帮忙解答一下，@chenyiwei

回答人：chenyiwei
从会计准则的技术角度，如果在服务提供时无法合理判断经济利益能够流入企业的可能性，则不满足收入确认条件，到该不确定性消除后才确认收入。但从商业逻辑的角度，如果无法合理判断经济利益流入的可能性，企业为何仍要经营此业务，是否有替代性的风险控制措施，都需要进一步核实。对管理层口中的“服务提供时无法合理判断经济利益能够流入企业的可能性”需结合历史经验谨慎评判其可信度。
在实务操作中，一些面向大量零散的个人客户的行业，如住宅小区的物业管理服务公司，就可能是这种情况。